臺灣桃園地方法院民事裁定　八十九年度簡上字第一六四號
　　反訴原告即上訴人）　　乙.
　　反訴被告　　　　　　　　甲.
右當事人間請求返還牌照事件，上訴人對於中華民國八十九年七月二十六日本院中壢
簡易庭八十九年度壢簡字第四二七號第一審判決上訴人提起反訴，本院裁定如左：
    主      文
反訴駁回。
反訴訴訟費用由反訴原告負擔。
    理      由
一、按被告於言詞辯論終結前，得在本訴繫屬之法院，對於原告及就訴訟標的必須合
    一確定之人提起反訴，此民事訴訟法第二百五十九條定有明文。並依據同法第四
    百六十三條之規定，於第二審程序準用之。故可知，反訴，原對本訴而言，應向
    原告本人提起，若僅對於原告之法定代理人有所主張，自係另一當事人間之法律
    關係，應由被告另行起訴，不得於本訴中提起反訴，最高法院十九年度上字第一
    六七七號判例、二十一年上字第九五０號判例意旨參照。
二、本件反訴原告聲明：反訴被告應將兩部計程車三面牌照（共六片）退還反訴原告
    新臺幣（下同）三十三萬元。其陳述略稱：行政院國軍退除役官兵輔導委員會榮
    民服務處榮民計程車業服務中心台北分中心（以下簡稱為榮車中心）請求反訴原
    告返還之車牌號碼Ｃ九─二九六號車牌取得之經過乃反訴原告於民國（下同）七
    十五年五月間向第三人何學茂購買一輛裕隆三０三型自小客車，當時係連車附隨
    營業牌一起購買，然反訴原告於七十五年五月十五日將該車開去榮車中心辦理靠
    行手續時，遭榮車中心將原何學茂出賣之牌照拆除換上車牌號碼００四─一八三
    三之營業牌，而何學茂所出賣之車牌則由榮車中心拿去賣給別人，嗣後因交通部
    欲將全台之車牌號碼之前三字改成英文字時，才拆去００四─一八三三號牌照又
    換上ＤＦ－０五二號營業牌，直至八十五年八月十三日因前開裕隆三０三車老舊
    報廢，反訴原告則另行購買一部福特黃色自用小客車，並將該福特車開去榮車中
    心辦理過戶及退稅，該福特黃色自用小客車之自用車牌ＧＣ－三０九五號則由榮
    車中心拆去變賣，而原先裕隆三０三之ＤＦ－０五二之車牌遭偷拆下換裝上系爭
    之Ｃ九─二九六號營業牌，並要求反訴原告繳交十二萬元後才准許反訴原告開車
    營業，故上述車牌均為反訴原告自行購買，榮車中心無權請求返還車牌。又反訴
    原告靠行榮車中心十四年來，已繳納將近八十四萬元之稅款，並向第三人購買二
    部車輛及榮車中心買受車牌並牌照稅款共計三十三萬元，而反訴被告既為榮車中
    心之法定代理人，為此，反訴原告請求反訴被告應返還其兩部計程車三面牌照（
    共六片）退還其三十三萬元云云。
三、經查，本訴乃以行政院國退除役官兵輔導委員會榮民服務處榮民計程車服務中心
    台北市分中心為本訴原告，而以乙○○為本訴被告，足見本訴之當事人為榮車中
    心及乙○○，甲○○僅為本訴原告榮車中心之法定代理人，然本件反訴原告於提
    起反訴時，係以甲○○為反訴被告提起本件反訴。足見，本訴及反訴之當事人並
    不相同，故揆諸前揭條文及判例意旨，反訴原告不得於本訴時對於甲○○提起反
    訴，故本件反訴原告所提起之反訴不合法，應駁回之。
四、依民事訴訟法第四百六十三條、第二百四十九條第一項第六款、第九十五條、第
    七十八條，裁定如主文。
中      華      民      國      九十一     年    四    月    十八       日
　　　　　　　　　　　　　　　臺灣桃園地方法院民事第二庭
~B審判長法官　邱瑞祥
~B法　　　官　陳心婷
~B法　　　官　田玉芬
本件不得抗告
中      華      民      國      九十一     年    四    月    十八       日
　　　　　　　　　　　　　　　臺灣桃園地方法院民事第二庭
~B法院書記官　羅文
